【裁判字號】    98,易,948
【裁判日期】    980714
【裁判案由】    竊盜
【裁判全文】
臺灣板橋地方法院刑事判決              98年度易字第948 號
公  訴  人  臺灣板橋地方法院檢察署檢察官
被      告  乙○○
            甲○○
上列被告等因竊盜案件，經檢察官提起公訴（98年度偵字第7418
號），因被告等於準備程序中就被訴事實均為有罪之陳述，經本
院裁定進行簡式審判程序，並判決如下：
    主  文
乙○○結夥三人以上攜帶兇器竊盜，累犯，處有期徒刑肆月，如
易科罰金，以新臺幣壹仟元折算壹日。扣案之老虎鉗壹支沒收。
甲○○結夥三人以上攜帶兇器竊盜，處有期徒刑肆月，如易科罰
金，以新臺幣壹仟元折算壹日。緩刑貳年，緩刑期間付保護管束
，並應向指定之公益團體、地方自治團體或社區提供壹佰小時之
義務勞務。扣案之老虎鉗壹支沒收。
    事  實
一、乙○○前於民國97年間，因違反職役職責案件．經國防部東
    部地方軍事法院以97年訴字第2 號判處有期徒刑6 月確定在
    案，於97年11月24日縮刑期滿執行完畢。詎仍不知悔改，與
    甲○○及姓名年籍不詳綽號「小威」之成年男子，共同基於
    為自己不法所有之犯意聯絡，於98年3 月4 日凌晨3 時25分
    許，在臺北縣新莊市○○街46巷2 弄5 號前，由「小威」攜
    帶其所有，客觀具危險性，足以危害人之生命、身體安全，
    可供兇器使用之老虎鉗1 支，竊取丙○○所有之折疊式腳踏
    車1 部（價值新臺幣3 千元），乙○○、甲○○則在旁把風
    ，得手後「小威」因察覺附近有巡邏警員，遂將上開老虎鉗
    1 支及竊得之腳踏車交付乙○○後旋即逃逸。嗣經警於臺北
    縣新莊市○○街94巷口，查獲乙○○、甲○○，並扣得老虎
    鉗1 支，且起出上開竊得之腳踏車1部（已發還丙○○）。
二、案經被害人丙○○訴由臺北縣政府警察局新莊分局報告臺灣
    板橋地方法院檢察署檢察官偵查起訴。
    理  由
一、上開共同竊取腳踏車之事實，迭據被告乙○○於警詢、偵查
    及本院審理中、被告甲○○於偵查及本院審理時坦承不諱，
    核與證人即被害人丙○○於警詢中指訴之被竊情節相符，且
    有贓物認領保管單1 紙、現場照片2 幀在卷可佐，並有老虎
    鉗1 支扣案可佐，被告2 人上開自白與事實相符，堪信其為
    真實。本案事證明確，被告2 人犯行均洵堪認定，應予依法
    論科。
二、按刑法第321 條第1 項第3 款之攜帶兇器竊盜罪，係以行為
    人攜帶兇器竊盜為其加重條件，此所謂兇器，其種類並無限
    制，凡客觀上足對人之生命、身體、安全構成威脅，具有危
    險性之兇器均屬之，且祇須行竊時攜帶此種具有危險性之兇
    器為已足，並不以攜帶之初有行兇之意圖為必要，最高法院
    79年臺上字第5253號判例意旨可資參照。經查，扣案之老虎
    鉗係鐵製之質地堅硬物品，客觀上具有行兇之危險性，足以
    對人之身體、生命造成威脅，其為兇器無疑。故核被告乙○○、甲○○所為，均係犯刑法第321 條第1 項第3 款、第4
    款之結夥三人以上攜帶兇器竊盜罪。被告2 人與姓名年籍不
    詳綽號「小威」之成年男子間就上開犯行，有犯意聯絡及行
    為分擔，均為共同正犯。又被告乙○○有事實欄所示之前科
    紀錄，於97年11月24日縮刑期滿執行完畢，有臺灣高等法院
    被告前案紀錄表1 份在卷可稽，其受有期徒刑之執行完畢後
    ，於5 年內故意再犯本件有期徒刑以上之罪，為累犯，依刑
    法第47條第1 項規定加重其刑。又刑法第321 條第1 項之罪
    法定刑為6 月以上5 年以下有期徒刑，然被告2 人被告所竊
    取腳踏車之價值不高，且未及將所竊物品帶離現場即為警查
    獲並發還告訴人丙○○，對告訴人之損害非重，認犯罪之情
    狀屬顯可憫恕，如科以最低度刑，仍嫌過重，茲依刑法第59
    條規定，酌量減輕其刑，並就被告乙○○部分先加後減之。
    爰審酌被告2 人不思以己力賺取金錢，反竊取告訴人之財物
    ，惟竊取物品價值不高，且業經告訴人領回，造成告訴人之
    損害非重，兼衡被告2 人犯罪手段、目的、家庭狀況、分為
    國中畢業、高中肄業之智識程度，及其等於犯罪後均坦承犯
    行之態度等一切情狀，認公訴人就被告乙○○求處有期徒刑
    7 月，另就被告甲○○求處有期徒刑6 月，尚非妥適，分別
    量處如主文所示之刑，並均諭知易科罰金之折算標準。末查
    ，被告甲○○前未曾因故意犯罪而受有期徒刑以上刑之宣告
    ，有前開刑案紀錄表1 份在卷可佐，其因一時失慮致罹刑典
    ，惟事後已坦承犯行，深具悔意，其經此刑之宣告後，應知
    警惕而無再犯之虞，本院因認公訴人求處緩刑宣告尚屬適當
    ，爰依刑法第74條第1 項第1 款規定併諭知緩刑2 年，並斟
    酌被告甲○○犯罪情節，爰再依刑法第74條第2 項第5 款之
    規定，命被告甲○○向指定之公益團體、地方自治團體或社
    區提供100 小時之義務勞務，且依刑法第93條第1 項第2 款
    規定於緩刑期間付保護管束。
三、按共同正犯因相互間利用他人之行為，以遂行其犯意之實現
    ，本於責任共同之原則，有關沒收部分，對於共犯間供犯罪
    所用之物，自均應為沒收之諭知，最高法院89年度臺上字第
    6946號判決可資參照。經查，扣案之老虎鉗1 支，為共犯「
    小威」所有，且係供被告2 人犯本案所用之物，此據被告2
    人於本院審理中供述在卷，依刑法第38條第1 項第2 款規定
    宣告沒收。
據上論斷，應依刑事訴訟法第273 條之1 第1 項、第299 條第 1
項前段、第284 條之1 ，刑法第28條、第321 條第1 項第3 款、
第4 款、第47條第1 項、第59條、第41條第1 項前段、第38條第
1 項第2 款、第74條第1 項第1 款、第2 項第5 款、第3 項、第
93條第1 項第2 款，判決如主文。
本案經檢察官陳彥章到庭執行職務。
中    華    民    國    98    年    7     月    14    日
                  刑事第八庭  法  官  俞秀美
以上正本證明與原本無異。
如不服本判決，應於判決送達後10日內向本院提出上訴狀（應附
繕本）。告訴人或被害人如對於本判決不服者，應具備理由請求
檢察官上訴，其上訴期間之計算係以檢察官收受判決正本之日期
為準。
                              書記官  謝怡貞
中    華    民    國    98    年    7     月    14    日
附錄本案論罪科刑之法條：
中華民國刑法第321條
犯竊盜罪而有左列情形之一者，處6月以上、5年以下有期徒刑：
一、於夜間侵入住宅或有人居住之建築物、船艦或隱匿其內而犯
    之者。
二、毀越門扇、牆垣或其他安全設備而犯之者。
三、攜帶兇器而犯之者。
四、結夥三人以上而犯之者。
五、乘火災、水災或其他災害之際而犯之者。
六、在車站或埠頭而犯之者。
前項之未遂犯罰之。


司法院資訊處製作；財團法人民間司法改革基金會備份。
